臺灣臺北地方法院民事裁定　　　　　　　100年度聲字第368號
聲　請　人　章心佛
兼
法定代理人　章心禾
上列聲請人因與相對人財團法人長庚紀念醫院等間本院99年度醫
字第30號請求損害賠償事件，聲請法官迴避，本院裁定如下：
    主  文
聲請駁回。
    理   由
一、按遇有下列各款情形，當事人得聲請法官迴避：一法官有前
    條所定之情形而不自行迴避者、二法官有前條所定以外之情
    形，足認其執行職務有偏頗之虞者，民事訴訟法第33條第1
    項定有明文。又所謂法官執行職務有偏頗之虞，係指法官於
    訴訟之結果有利害關係或於當事人有親交嫌怨等客觀事實，
    足使人疑其為不公平之審判者而言；倘僅憑當事人之主觀臆
    測，或不滿法官進行訴訟遲緩，或認法官就其聲明之證據不
    為調查、鑑定，尚不得謂其有偏頗之虞，若法官僅係訴訟進
    行指揮不當，或於曉諭發問態度欠佳，在當事人主觀上疑其
    有偏頗之虞者，亦不能認為其有聲請迴避之原因，且當事人
    主張之迴避原因，依同法第34條第2 項、第284 條之規定，
    應提出能即時調查之證據以釋明之，有最高法院69年台抗字
    第457 號判例、90年度台抗字第39號裁定、86年度台抗字第
    265 號裁定可資參照。
二、聲請意旨略以：聲請人與相對人間請求損害賠償事件，分由
    胡宏文法官審理。章心禾於民國99年3 月29日言詞辯論期日
    以特別代理人身分解除陳添信律師之訴訟代理權，章心禾並
    自行解除委任，在章心佛喪失訴訟能力且無代理人代理訴訟
    之情況下，依民事訴訟法第170 條、第188 條之規定，訴訟
    程序應當然停止，然承審法官竟不依法停止訴訟程序，經章
    心禾提出異議仍悍然不理，且於99年7 月29日言詞辯論期日
    未踐行更新程序，足認承審法官執行職務有偏頗之虞。爰依
    民事訴訟法第33條第1 項第2 款規定，聲請胡宏文法官迴避
    該案之審理等語。
三、本件聲請人主張原審法官應迴避審理，無非係以原審法官未
    停止訴訟程序、未更新審理為據。惟查，聲請人聲請停止訴
    訟程序，業經原審法官於99年12月3 日裁定駁回（見原審卷
    第168 頁），聲請人並未提出抗告而確定。又原審法官於99
    年7 月29日言詞辯論期日開庭時就原審訴訟程序已為更新審
    理，有言詞辯論筆錄在卷可按（見原審卷第122 頁），堪可
    認定。足認原審法官並無聲請人於聲請意旨所指應予迴避之
    情事可言。聲請人依前開理由主張原審法官迴避審理，即屬
    無據，並無可採。此外，聲請人復未提出足供本院即時調查
    之證據，以供釋明所舉聲請迴避之原因，揆諸首揭法條規定
    及說明，本件聲請人聲請法官迴避，於法未合，應予駁回。
中    華    民    國  100    年    7    月    12    日
                民事第二庭    審判長法  官  張松鈞
                                    法  官  羅郁婷
                                    法  官  黃呈熹
以上正本係照原本作成。
如不服本裁定應於送達後10日內向本院提出抗告狀，並繳納抗告
費新臺幣1,000元。
中    華    民    國  100    年    7    月    12    日
                                    書記官  傅美蓮